【裁判字號】    90,交上易,42
【裁判日期】    891230
【裁判案由】    公共危險等
【裁判全文】
臺灣高等法院高雄分院刑事判決          九十年度交上易字第四二號
    上  訴  人  台灣高雄地方法院檢察署檢察官
    上  訴  人
    即  被  告  丙○○
右上訴人因被告公共危險等案件，不服臺灣高雄地方法院八十九年度交易字第五六三
號中華民國八十九年十二月三十日第一審判決（起訴案號：臺灣高雄地方法院檢察署
八十九年度偵字第一三五七六號），提起上訴，本院判決如左：
      主      文
上訴駁回。
      事實及理由
一、本案經本院審理結果，除第一審判決理由未明所處二罪應定其應執行刑之旨及
    結文欄漏引刑法第五十一條第五款，尚有疏漏，應予補乙外，認第一審判決認事
    用法及量刑均無不當，應予維持，並引用第一審判決書記載之事實、證據及理由
    （如附件）。
二、被告丙○○上訴指摘原判決量刑太重，及檢察官循告訴人甲○○之聲請，上訴意
    旨以被告肇事後，僅探望告訴人一次，且迄未負責賠償醫藥費，而指摘原判決量
    刑太輕，均無理由，應予駁回。
三、刑法第四十一條雖於九十年一月十日修乙公布為最重本刑五年以下有期徒刑之罪
    ，經判處六月以下有期徒刑者，得易科罰金，然被告所犯之本件二罪，分別判處
    有期徒刑四月、五月，依修乙前之刑法第四十一條規定，原均得易科罰金，自無
    法律比較適用之問題，附此明。
四、據上論斷，應依刑事訴訟法第三百六十八條、第三百七十三條，判決如主文。
本案經檢察官鄭文貴到庭執行職務。
中    華    民    國      九十      年       三       月      二十七    日
                              臺灣高等法院高雄分院刑事第九庭
                                  審判長法官  張明松
                                        法官  江泰章
                                        法官  陳吉雄
右乙本證明與原本無異。
不得上訴。
                                      書記官  沈有進
中    華    民    國      九十      年       三       月      二十九    日
                                                                        Ｑ
附件：
臺灣高雄地方法院刑事判決                        八十九年度交易字第五六三號
    公  訴  人  臺灣高雄地方法院檢察署檢察官
    被     告  丙○○  男  二十二歲（民國○○○年○○月○○○日生）
                        住高雄市○○區○○路四二巷五七號
                        居高雄市○○區○○街五三巷十二弄一號五樓之二
                        身分證統一編號：Ｅ一二三一八八七五號
右列被告因公共危險等案件，經檢察官起公訴（八十九年度偵字第一三五七六號），
本院判決如左：
    主  文
丙○○服用酒類，不能安全駕駛動力交通工具而駕駛，處有期徒刑肆月，如易科罰金
，以參佰元折算壹；又因過失傷害人，處有期徒刑伍月，如易科罰金，以參佰元折算
壹日。應執行有期徒刑捌月，如易科罰金，以參佰元折算壹日。
    事  實
一、丙○○未考領有合格機車駕駛執照，於民國八十九年六月十六日四時許，在高雄
    市○○○路尊皇遊藝場即上班之地點，與友人共同服用酒類啤酒後，個人約飲用
    五至六瓶，於九時許欲回家，惟服用酒類後已達於說話不清楚、感覺喪失、視力
    模糊、體溫、血糖均降低及肌肉控制力差，即酒精對其生理之影響，已達不能安
    全駕駛動力交通工具之程度，猶騎乘車號ＺＥＧ─五九一號輕型機車返家，沿高
    雄市○○區○○路由南往北方向行駛，嗣於該日十時三十分許，途經該路約第四
    電線桿處，本應注意汽車行駛時，駕駛人應注意車前狀況，並隨時採取必要之安
    全措施，且依當時天候雖為雨天，但有日間自然光線、路面濕潤但無缺陷、亦無
    障礙物，且視距良好，並無不能注意之情事，且因受酒精影響反應與控制能力，
    致以車頭右側擋泥板處追撞前方由甲○○所騎乘之腳踏車車尾處，致甲○○人車
    倒地後，受有頭部外傷併顏面裂傷、下背挫傷及左肩挫傷併擦傷之傷害，經路人
    報警後，到場處理員警實施酒精測試，測得丙○○之呼氣酒精濃度達每公升一點
    七一毫克。丙○○雖於肇事後曾向處理員警自承為肇事者，然於本院調查時，經
    合法傳喚竟無任何乙當理由而拒不到庭，在經本院發佈拘提，始經拘獲。
二、案經告訴人甲○○告訴暨高雄市政府警察局左營分局報請台灣高雄地方法院檢察
    署檢察官偵查起訴。
    理  由
一、右開被告丙○○對於右開時間、地點，服用酒類後騎乘前開車號之機車在路上行
    駛，且酒精已影響其控制與反應能力，並因之疏未注意到車前之狀態，而追撞前
    方慢車道上由告訴人甲○○騎乘之腳踏車，致告訴人受有傷害，其有過失之事實
    坦承不諱（見本院八十九年八月八日訊問筆錄），業據告訴人甲○○指訴甚詳，
    復有證人即至現場處理之員警李祥君在庭證述明確（見本院八十九年十月二十九
    日訊問筆錄），復有酒精濃度測試表、道路交通事故調查報告表及高雄市政府警
    察局舉發違反道路交通管理事件通知單各一份、交通事故談話紀錄表二份、事故
    現場與車損照片十二幀附卷可稽，被告之自白顯與事實相符。
二、按呼氣中之酒精濃度為每公升一點五毫克時，行為人會有說話不清楚、感覺喪失
    及視力模糊之行為狀態，如呼氣酒精濃度達每公升二點零毫克時，行為人則會有
    體溫、血糖降低﹐及肌肉控制力差之行為表，如駕駛動力交通工具，其判斷、控
    制與反應等能力均會受影響，此業經法務部八十八年五月十八日法八八檢字第○
    ○一六六九號函告周知。而本件被告服用酒類後肇事，至員警到達事故現場後，
    當場測得被告呼氣中之酒精濃度濃度高達每公升一點七一毫克，揆諸上述，被告
    於服用酒類後，顯已不能安全駕駛動力交通工具。
三、復按汽車行駛時，駕駛人應注意車前狀況，並隨時採取必要之安全措施，道路交
    通安全規則第九十四條第三項定有明文，被告駕車自應注意上開交通安全規定，
    且依當時狀況天候雖為雨天，有日間自然光線、路面濕潤但無缺陷、亦無障礙物
    ，且視距良好，並無不能注意之情事，有上開道路交通事故調查報告表可參，即
    並無不能注意之情事，竟疏未注意車前之人、車動態，致追撞在前方騎乘腳踏車
    之告訴人，是被告對於本件車禍事故之發生有過失甚明。而告訴人受有如事實欄
    所載之傷害，則有國軍左營醫院附設民眾診療服務處所開立之診斷證明書一紙在
    卷可憑，及告訴人之傷害與被告之過失行為間，具有相當因果關係，本件事證明
    確，被告之犯行洵堪認定。
四、核被告所為，係犯刑法第一百八十五條之三公共危險罪，及同法第二百八十四條
    第一項前段之因過失傷害人罪。被告所犯上開二罪間，犯意各別，手段殊異，應
    予分論併罰。並查，被告於肇事當時，尚未考領合格機車駕駛執照，業經被告自
    承在卷，且被告於服用酒類後已達酒醉之程度猶騎乘機車，並因而致告訴人受有
    前開之傷害，已如上述，應依道路交通管理處罰條例第八十六條第一項之規定加
    重其刑。爰審酌酒精成份對人有不適影響，超量飲酒後會導致對於周遭事務之辨
    識及反應能力較平常為薄弱，因而酒後駕車在道路上行駛，對於一般往來之公眾
    及駕駛者自身皆具有高度危險性，被告明知此情，不但漠視自己之安危，更枉顧
   公眾行之安全，於服用酒類後，呼氣中所含之酒精濃度高達一點七一毫克之不能
    安全駕駛動力交通工具之情狀下，猶駕車在路上行駛，並因此肇事，且疏未注意
    車前狀況之過失程度、告訴人因此所受之損害，以及迄未賠償告訴人民事上所受
    之損害等一切情狀，均量處如主文所示之刑，並分別諭知易科罰金之折算標準，
    以為懲儆。
據上論斷，應依刑事訴訟法第二百九十九條第一項前段，道路交通管理處罰條例第八
十六條第一項，刑法第一百八十五條之三、第二百八十四條第一項前段、第四十一條
，罰金罰鍰提高標準條例第一條前段、第二條，判決如主文。
中      華      民      國    八十九    年     十二     月     三十     日
                            臺灣高雄地方法院交通法庭
                                法    官  程克琳
右乙本證明與原本無異。
如不服本判決，應於判決送達後十日內，向本院提出上訴狀。
                                書 記 官    梁瑜玲
中      華      民      國    八十九    年     十二     月     三十     日
【附錄本案論罪科刑法條】
刑法第一百八十五條之三︰
服用毒品、麻醉藥品、酒類或其他相類之物，不能安全駕駛動力交通工具而駕駛者，
處一年以下有期徒刑、拘役或三萬元以下罰金。
刑法第二百八十四條第一項︰
因過失傷害人者，處六月以下有期徒刑、拘役或五百元以下罰金，致重傷者，處一年
以下有期徒刑、拘役或五百元以下罰金。


司法院資訊處製作；財團法人民間司法改革基金會備份。
